臺灣嘉義地方法院民事裁定            100年度監宣字第120號
聲  請  人  陳德烽
關  係  人  陳德錕
上列聲請人聲請監護宣告事件，本院裁定如下：
    主    文
宣告陳水碖（男，民國○○年○○月○○日生，身分證統一編號：Ｚ000
000000號）為受監護宣告之人。
選定陳德烽（男，民國○○年○月○○日生，身分證統一編號：Ｚ0000
00000號）為受監護宣告之人陳水碖之監護人。
指定陳德錕（男，民國○○年○月○日生，身分證統一編號：Ｚ00000
0000號）為會同開具財產清冊之人。
聲請費用新臺幣壹仟元由受監護宣告之人陳水碖負擔。
    理    由
一、聲請意旨略以：聲請人為陳水碖之長子，陳水碖自民國100
    年3月18日因車禍致腦傷，雖延醫診治，但不見起色，近日
    甚且已精神障礙（或其他心智缺陷）致不能為意思表示或受
    意思表示（或不能辨識其意思表示之效果），有長庚醫療財
    團法人嘉義長庚紀念醫院診斷證明書1份可證，為此依民法
    第14條第1項、民事訴訟法第597條規定，聲請對其為監護之
    宣告，並依民法第1111條規定指定聲請人為受監護宣告之人
    之監護人，暨指定陳德錕為會同開具財產清冊之人等語。
二、經查，聲請人主張之前揭事實，已據提出長庚醫療財團法人
    嘉義長庚紀念醫院診斷證明書1份、戶籍謄本2份為憑；又本
    院審驗陳水碖之精神及心智狀況，在鑑定人前點呼陳水碖之
    姓名、年籍等事項，其對點呼姓名無反應（氣切，使用鼻胃
    管，在家臥床），並斟酌戴德森醫療財團法人嘉義基督教醫
    院精神科主治醫師趙星豪所為之鑑定結果，認陳水碖因車禍
    腦傷，造成重度意識障礙及肢體癱瘓，鑑定時對於呼喚無反
    應，昏迷指數7分，全無言語表達能力，故陳水碖因精神障
    礙或其他心智缺陷，致不能為意思表示或受意思表示，或不
    能辨識其意思表示之效果等語，此有本院100年11月21日之
    勘驗筆錄附卷可稽。故聲請人聲請對陳水碖為監護之宣告，
    為有理由，應予准許。
三、次查，聲請人為受監護宣告人陳水碖之長子，並具狀同意擔
    任受監護宣告人陳水碖之監護人，本院參酌受監護宣告人陳
    水碖之配偶及其他子女均具狀同意由聲請人擔任受監護宣告
    人陳水碖之監護人，有戶籍謄本3份、同意書1份在卷可稽。
    茲本院參酌前揭各節，認由聲請人任監護人，符合受監護宣
    告之人陳水碖之最佳利益，爰選定聲請人為監護人；又陳德
    錕係受監護宣告人陳水碖之次子，並經受監護宣告人陳水碖
    之配偶及其他子女具狀同意指定為會同開具財產清冊之人。
四、爰裁定如主文。
中    華    民    國  100    年    11    月    30    日
                   家事庭     法  官  洪嘉蘭
正本係照原本作成。
如不服本裁定關於選定監護人及指定會同開具財產清冊之人等部
分，應於送達後十日內向本院提出抗告狀，並繳納抗告費新臺幣
1千元；其餘關於宣告監護之部分，不得抗告。
中    華    民    國  100    年    11    月    30    日
                              書記官  許家瑜